## Section

**Los porcentajes representan el la cantidad de docencia que se impartirá en de terminado lenguaje**

```{r}
library(tidyverse)

# Reads csv and transforms percentages between 0 and 1
results <- read_csv("Resultados-Consulta_Base.csv", locale = locale(decimal_mark = ","), show_col_types = FALSE) |> 
    mutate(pval = pval/100, pcas = pcas/100)


# In regions where there are two names keeps the Spanish name
results$comarca <- str_trim(str_remove_all(results$comarca, pattern = ".*?/"))

# Define the curso as a factor
results$curso <- factor(results$curso, levels = c("2INF", "3INF", "4INF", "5INF",
                                                  "1PRI", "2PRI", "3PRI", "4PRI", "5PRI", "6PRI",
                                                  "1ESO", "2ESO", "3ESO"), ordered = TRUE)




# Get the data of the different centers of

centros <- read_csv("Centros-Comunidad-Valenciana.csv",col_types = cols(
    Codigo = col_character(),
    Denominacion_Especifica = col_character(),
    Denominacion = col_character(),
    Regimen = col_character(),
    Tipo_Via = col_character(),
    Direccion = col_character(),
    Num = col_character(),
    Codigo_postal = col_character(),  
    Localidad = col_character(),
    Provincia = col_character(),
    Telefono = col_character(),       
    long = col_character(),
    lat = col_number(),
    Titularidad = col_character(),
    CIF = col_character()
  )
) |> 
  rename(
    codigo = Codigo,
    denominacion_especifica = Denominacion_Especifica,
    denominacion = Denominacion,
    regimen = Regimen,
    tipo_via = Tipo_Via,
    direccion = Direccion,
    num = Num,
    codigo_postal = Codigo_postal,
    localidad = Localidad,
    provincia = Provincia,
    telefono = Telefono,
    longitud = long,
    latitud = lat,
    titularidad = Titularidad,
    cif = CIF
  )

# Define una variable en función de si eel centro es público o privaod
centros <- centros |>
    mutate(es_publico = if_else("Púb." == regimen, "Público", "Concertado"))

# Pueblos con más habitantes
pueblos_mas_habitantes <- c("VALÈNCIA", "ALACANT", "ELX", "CASTELLÓ DE LA PLANA", "TORREVIEJA", "TORRENT", "ORIHUELA", "GANDIA", "PATERNA", "BENIDORM","SAGUNT","SANT VICENT DEL RASPEIG","ALCOI","ELDA","VILA-REAL","PAIPORTA","PICANYA","ONTINYENT")
```

## Resultados por provincia

```{r}


# Gets the mean of Valencian
media = mean(results$pval) 

results |>
    group_by(provincia) |>
    summarise(val = mean(pval), cas = mean(pcas)) |>
    
    pivot_longer(!provincia, names_to = "lengua", values_to = "porcentaje")  |>
    ggplot(aes(
        x = provincia,
        y = porcentaje,
        fill = lengua,
        label = str_c(ceiling(porcentaje * 10000) / 100, "%")
    )) +
    geom_col() +
    geom_text(size = 5, position = position_stack(vjust = 0.5)) +    # Etiquetas centradas
    scale_y_continuous(labels = scales::percent) +
    scale_fill_manual(
        # Leyenda
        name = "Lengua",
        labels = c("cas" = "Castellano", "val" = "Valenciano"),
        values = c("cas" = "#C41E3A", "val" = "orange")
    ) +
    geom_hline(aes(yintercept = media), size = 2) +
    annotate(
        geom = "label",
        x = "Castelló",
        y = 0.58,
        label = str_c("Porcentaje Valenciano: ", ceiling(media * 10000) /100, "%")
    ) +
    labs(
        title = "Resultado Consulta Lingüística Base por Provincia",
        subtitle = "Comunidad Valenciana | Marzo 2025",
        x = "Provincia",
        y = "Porcentaje",
        caption = "Fuente: gva.es"
    ) +
    theme_minimal()


```

```{r}
modelo_anova <- results |> aov(pval ~ Provincia) # pval = porcentaje valenciano != p-value
summary(modelo_anova)
```


```{r, fig.width=8, fig.height=8}

results |>
    group_by(provincia, comarca) |>
    summarise(
        val = mean(pval),
        cas = mean(pcas) ) |>
      mutate(comarca = fct_reorder(comarca, val)) |> 
    pivot_longer(
        cols = -c(provincia, comarca),
        names_to = "lengua",
        values_to = "porcentaje"
    ) |>
    
    ggplot(aes(
        x = comarca,
        y = porcentaje,
        fill = lengua,
        label = str_c(ceiling(porcentaje * 100), "%")
    )) +
    geom_col() +
    geom_text(size = 2.5, position = position_stack(vjust = 0.5)) +    # Etiquetas centradas
    scale_y_continuous(labels = scales::percent) +
    scale_fill_manual(
        # Leyenda
        
        name = "Lengua",
        labels = c("cas" = "Castellano", "val" = "Valenciano"),
        values = c("cas" = "#C41E3A", "val" = "orange")
    ) +
    labs(
        title = "Resultado Consulta Lingüística Base por Provincia",
        subtitle = "Comunidad Valednciana | Marzo 2025",
        x = "Comarca",
        y = "Porcentaje",
        caption = "Fuente: gva.es"
    ) +
    facet_wrap( ~ provincia, scales = "free_x", ncol = 1) +
    theme_minimal() +
    theme(
        axis.text.x = element_text(
            angle = 30,
            vjust = 1,
            hjust = 1
        ),
        axis.ticks.x = element_line(color = "black"),
        axis.ticks.length.x = unit(0.1, "cm")
    )
```

Dado que el valenciano ha sido la lengua más votada, las gráficas de distribución de datos que se presentan a continuación se elaborarán únicamente para el valenciano, ya que el porcentaje de castellano se obtiene como su complementario. asdfsdfasfasdffsafv----


```{r}

results  |>
    ggplot(aes(x=provincia, y =pval, color = provincia)) +
    geom_boxplot() +
    geom_violin()+
    # Escalas
    scale_y_continuous(labels = scales::percent) +
    theme_minimal()


```


```{r}
results  |>
    ggplot(aes(x=pval, color = provincia)) +
    geom_density() +
    # Escalas
    scale_x_continuous(labels = scales::percent) +
    theme_minimal()

```

```{r}


results |>
    filter(localidad %in% pueblos_mas_habitantes) |>
      mutate(localidad = fct_rev(factor(localidad, levels = sort(unique(localidad)))))|> 
    ggplot(aes(x=pval, y= localidad, color=provincia)) +
    geom_boxplot() +
    stat_summary(fun = mean, geom = "point", shape = 3, size = 2) +
    theme_minimal()

```



## Agrupación por cursos

```{r}

results |>
    ggplot(aes(x= pval, y=curso, color = etapa)) +
    geom_boxplot() +
    stat_summary(fun = mean, geom = "point", shape = 3, size = 2) +
    theme_minimal()



```

```{r}

results |>
    group_by(etapa,curso) |>
    summarise(
        val = median(pval),
    )  |>
    ggplot(aes(x= curso, group=1, color=etapa)) +
    geom_line(aes(y=val)) +
    scale_y_continuous(limits = c(0,1)) +
    theme_minimal()


```


```{r}

# Centros y su régimen

centros_regimen <- centros |>
    select(codigo, es_publico)

centros_resultados<- results |>
    select(codigo, pval,pcas) |>
    right_join(centros_regimen, join_by(codigo == codigo)) 

centros_resultados |>
    group_by(es_publico) |>
    summarise(val = mean(pval,na.rm = TRUE), cas = mean(pcas, na.rm=TRUE) ) |>
    pivot_longer(!es_publico, names_to = "lengua", values_to = "porcentaje") |>
    ggplot(aes(
        x = es_publico,
        y = porcentaje,
        fill = lengua,
        label = str_c(ceiling(porcentaje * 10000) / 100, "%")
    )) +
    geom_col() +
    geom_text(size = 5, position = position_stack(vjust = 0.5)) +    # Etiquetas centradas
    scale_y_continuous(labels = scales::percent) +
    scale_fill_manual(
        # Leyenda
        name = "Lengua",
        labels = c("cas" = "Castellano", "val" = "Valenciano"),
        values = c("cas" = "#C41E3A", "val" = "orange")
    ) +
    labs(
        title = "Resultado Consulta Lingüística Base por Régimen de Centro",
        subtitle = "Comunidad Valenciana | Marzo 2025",
        x = "Régimen",
        y = "Porcentaje",
        caption = "Fuente: gva.es"
    ) +
    theme_minimal()


```


```{r}

centros_resultados |> 
    ggplot(aes(x=es_publico, fill=es_publico)) +
    geom_bar()+
       labs(
        title = "Cantidad de cursos según régimen",
        subtitle = "Comunidad Valenciana | Marzo 2025",
        x = "Régimen",
        y = "Cantidad de cursos impartidos",
        caption = "Fuente: gva.es"
    ) +
    theme_minimal()


centros_resultados |>
    ggplot(aes(x="", fill =es_publico))+
    geom_bar(stat = "count", width = 1, color = "white") +
     coord_polar("y", start = 0) +
    geom_text(
        aes(label = paste0(..count.., " (", round(..count.. / sum(..count..) * 100, 1), "%)")),
        stat = "count",
        position = position_stack(vjust = 0.5),
        size = 4,
        color = "black"
    ) +
    labs(
        title = "Cantidad de cursos según régimen",
        subtitle = "Comunidad Valenciana | Marzo 2025",
        fill = "Régimen",
        caption = "Fuente: gva.es"
    ) +theme_void()

    

```
